---
title: "Ejemplos de peticiones"
---

A continuación mostramos una serie de ejemplos de consulta utilizando el entorno R.

## Ejemplo 1

Población por (vea las [variables de tabla per.ppal](referencia.html#total-de-personas-per.ppal)):

-   CCAA de residencia (**ID_RESIDENCIA_N1**)

-   Nacionalidad (española/extranjera) (**ID_NACIONALIDAD_N1**)

-   Sexo (ID_SEXO)

-   Edad en grandes grupos (**ID_GRAN_GRUPO_EDAD**)

```{r}
library(httr)
library(jsonlite)

# Url base del servio API del Censo
url <- "https://www.ine.es/Censo2021/api"

# Consulta a la base de datos
consulta <- '{"idioma":"ES", "metrica":["SPERSONAS"], "tabla":"per.ppal",
              "variables": ["ID_RESIDENCIA_N1", 
                            "ID_NACIONALIDAD_N1",
                            "ID_SEXO",
                            "ID_GRAN_GRUPO_EDAD"]
             }'

# Llamada a la API utilizando método POST
response <- httr::VERB("POST", url, 
                  body =  consulta, 
                  content_type("application/json"),
                  accept("application/json"),
                  encode = "json")


# Obtenemos el contenido de la respuesta, que contiene tanto los datos como los metadatos
contenido <- content(response, "text")

# La cadena de texto internamente es un json
contenido <- jsonlite::fromJSON(contenido)

# Data frame con los datos
datos <- contenido$data
head(datos)

```

## Ejemplo 2

Número de hogares por (vea las [variables de tabla hog](referencia.html#hogares-hog)):

-   CC.AA. de residencia (**ID_RESIDENCIA_N1**)

-   Tamaño del hogar (**ID_TAM_HOG_6**)

-   Número de miembros de 16 a 64 años que están trabajando (**ID_ACTI_HOG_1**)

```{r}
library(httr)
library(jsonlite)

# Url base del servio API del Censo
url <- "https://www.ine.es/Censo2021/api"

# Consulta a la base de datos
consulta <- '{"idioma":"ES", "metrica":["SHOGARES"], "tabla":"hog",
              "variables": ["ID_RESIDENCIA_N1", 
                            "ID_TAM_HOG_6",
                            "ID_ACTI_HOG_1"
                            ]
             }'

# Llamada a la API utilizando método POST
response <- httr::VERB("POST", url, 
                  body =  consulta, 
                  content_type("application/json"),
                  accept("application/json"),
                  encode = "json")


# Obtenemos el contenido de la respuesta, que contiene tanto los datos como los metadatos
contenido <- content(response, "text")

# La cadena de texto internamente es un json
contenido <- jsonlite::fromJSON(contenido)

# Data frame con los datos
datos <- contenido$data
head(datos)
```

## Ejemplo 3

Número de viviendas familiares por (vea las [variables de tabla viv.fam](referencia.html#viviendas-familiares-viv.fam)):

-   CC.AA. de residencia (**ID_RESIDENCIA_N1**)

-   Régimen de tenencia de la vivienda (**ID_TENEN_VIV**)

```{r}
library(httr)
library(jsonlite)

# Url base del servio API del Censo
url <- "https://www.ine.es/Censo2021/api"

# Consulta a la base de datos
consulta <- '{"idioma":"ES", "metrica":["SVIVIENDAS"], "tabla":"viv.fam",
              "variables": ["ID_RESIDENCIA_N1", "ID_TENEN_VIV"]
             }'

# Llamada a la API utilizando método POST
response <- httr::VERB("POST", url, 
                  body =  consulta, 
                  content_type("application/json"),
                  accept("application/json"),
                  encode = "json")


# Obtenemos el contenido de la respuesta, que contiene tanto los datos como los metadatos
contenido <- content(response, "text")

# La cadena de texto internamente es un json
contenido <- jsonlite::fromJSON(contenido)

# Data frame con los datos
datos <- contenido$data
head(datos)
```
